臺灣高等法院民事裁定
109年度家上易字第14號
上  訴  人  李玲玲  





上列上訴人與被上訴人李世煌等人間請求分割遺產事件，對於中
華民國110年8月17日本院109年度家上易字第14號判決提起上訴
，本院裁定如下：
    主  文
上訴人應於本裁定正本送達後五日內，繳納第三審裁判費新臺幣
壹拾柒萬陸仟陸佰陸拾肆元，並補正委任律師或具律師資格之關
係人為訴訟代理人之委任狀。逾期不補正，即駁回上訴。
    理  由
一、按向第三審法院上訴，應依民事訴訟法第77條之16規定繳納
    裁判費，此為必須具備之程式。上訴不合程式或有其他不合
    法之情形而可以補正者，原第二審法院應定期間命其補正，
    如不於期間內補正，應以裁定駁回之，民事訴訟法第481條
    、第442條第2項分別定有明文。次按對於第二審判決上訴，
    上訴人應委任律師為訴訟代理人，但上訴人或其法定代理人
    具有律師資格者，不在此限；上訴人之配偶、三親等內之血
    親、二親等內之姻親，或上訴人為法人、中央或地方機關時
    ，其所屬專任人員具有律師資格並經法院認為適當者，亦得
    為第三審訴訟代理人，民事訴訟法第466條之1第1項、第2項
    亦有規定。
二、查上訴人於民國110年9月13日對於本院108年度家上易字第1
    4號民事判決提起上訴，因本件被上訴人係起訴請求分割遺
    產及返還不當得利，而以一訴主張數項標的，依民事訴訟法
    第77條之2第1項本文之規定，自應合併計算其訴訟標的價額
    。而就被上訴人請求分割遺產部分，依民事訴訟法第77條之
    11之規定，該部分訴訟標的價額即應以被上訴人起訴時遺產
    總價額，按其所佔應繼分比例10分之7定之，且經原審法院
    按起訴時被上訴人就訴訟標的之利益核定後已發生恆定之效
    果（最高法院110年度台抗字第897號裁判意旨參照），是該
    部分訴訟標的價額即應核為10,061,650元（見原審卷一第10
    3頁）；另就被上訴人請求上訴人返還不當得利1,594,805元
    、362,768元部分之訴訟標的金額合計為1,957,573元（計算
    式：608,812＋985,993＋362,768＝1,957,573）。從而，本件
    上訴人之上訴利益即訴訟標的價額為12,019,223元（計算式
    ：1,957,573＋10,061,650＝12,019,223），應徵第三審裁判
    費176,664 元，惟上訴人迄未繳納裁判費，亦未委任律師或
    具律師資格之關係人為訴訟代理人，茲命上訴人於收受本裁
    定正本之日起5日內補正，逾期不補正，即駁回上訴。
中　　華　　民　　國　　110 　年　　10　　月　　1 　　日
                  家事法庭   
                        審判長法  官  王怡雯
                              法  官  吳素勤
                              法  官  呂綺珍

正本係照原本作成。
核定訴訟標的價額部分，如不服裁定得於收受送達後10日內向本
院提出抗告狀，並繳納抗告費新臺幣1千元。
其餘部分不得抗告。
中　　華　　民　　國　　110 　年　　10　　月　　1 　　日
 　　　　　　　　　　　    　 書記官 蔡宜蓁